Inventaris van het archief Opleidingsinstituten voor de Krijgsmacht van het ministerie van Defensie, 1982-2011
Nationaal Archief, Den Haag
Ministerie van Defensie: Opleidingsinstituten voor de Krijgsmacht
Def / Opleidingsinstituten Krijgsmacht
oudste stuk - jongste stuk: 1982-2011
merendeel 1982-2011
D140
59 inventarisnummer(s); 1,30 meter
Normale geschreven getypte en gedrukte documenten, geen bijzondere handschriften
Nationaal Archief, Den Haag
Koninklijke Militaire Academie,, 1982 - 2003 Instituut Defensie Leergangen,, 1992 - 2011
De archieven van de opleidingsinstituten bevatten jaarverslagen, stukken over de interne organisatie en reorganisaties en bescheiden over opleidingen.
Archiefvorming
Geschiedenis van de archiefvormer
Voor institutionele gegevens van KIM en KMA over de voorgaande periode zie de Inventaris van de archieven van het Koninklijk Instituut voor de Marine, 1829-1987 NA-inventarisnummer 2.13.157 en de Inventaris van de archieven van de Koninklijke Militaire Academie en het Curatorium van de Koninklijke Militaire Academie, 1947-1987, NA-inventarisnummer 2.13.187. De taken van KIM en KMA zijn niet gewijzigd, wel zijn beide organisaties in 2005 als zelfstandige entiteiten opgenomen in de Nederlandse Defensie Academie. In 1992 bestond het Instituut voor Hogere Defensie Leergangen, overgegaan in het Instituut Defensie Leergangen (IDL). De taken van het Instituut waren het verzorgen van vervolgopleidingen voor officieren van de Krijgsmacht, alsmede voor hogere burgerambtenaren, zowel in krijgsmachtdeelverband als in interserviceverband. Het IDL is eveneens per die datum als zelfstandige eenheid opgenomen in de Nederlandse Defensie Academie. Het Instituut voor Leiderschap maakt onderdeel uit van het IDL, ook de opleidingen KM vallen onder het IDL.
Geschiedenis van het archiefbeheer
Bij de Semi-Statische Archiefdiensten Defensie, de huidige afdeling Semi-Statisch InformatieBeheer (SIB), zijn in de loop van de jaren de in dit beslisdocument beschreven archieven ingeleverd. Reeds eerder zijn voorgaande delen van deze archieven overgebracht naar het Nationaal Archief. Het gaat daarbij met name om archiefbescheiden van de KMA, het Curatorium van de KMA en het KIM. De archiefbescheiden die nu zijn bewerkt, vormen voor een klein deel een overlap met de archiefbescheiden die al in de inventarissen 2.13.157 en 2.13.187 zijn beschreven. Uit de archieven is door de archiefvormers al vernietigd. Processen-verbaal van vernietiging zijn niet aangetroffen.
De verwerving van het archief
Het archief is in 2018 door Ministerie van Defensie overgebracht naar het Nationaal Archief, krachtens artikel 12 van de Archiefwet 1995
Inhoud en structuur van het archief
Inhoud
De archieven van de opleidingsinstituten bevatten jaarverslagen, stukken over de interne organisatie en reorganisaties en bescheiden over opleidingen.
Selectie en vernietiging
De selectie heeft plaatsgevonden aan de hand van de goedgekeurde Generieke Selectielijst Defensie (GSD), 1945 -, (Stcrt 2014, 5937).
Aanvullingen
Voor dit archief worden geen aanvullingen verwacht.
Ordening van het archief
Deze inventaris is primair geordend op opleidingsinstituut. De secundaire ordening is chronologisch.
Aanwijzingen voor de gebruiker
Openbaarheidsbeperkingen
NIET GEREGISTREERD.
Materiële beperkingen
Het archief kent geen beperkingen voor het raadplegen van stukken als gevolg van slechte materiële staat.
Andere toegang
Voor dit archief is geen andere toegang beschikbaar.
Aanvraaginstructie
Openbare archiefstukken kunnen online worden aangevraagd en gereserveerd. U kunt dit ook via de terminals in de studiezaal van het Nationaal Archief doen. Om te kunnen reserveren dient u de volgende stappen te volgen:
U maakt een profiel aan op www.gahetna.nl, en logt vervolgens in
Via de archiefinventaris (alleen de beschrijvingen met rode nummers) selecteert u het gewenste archiefstuk door op de knop 'Reserveren' te klikken
In het volgende scherm geeft u aan op welke dag u het archiefstuk wilt inzien
Indien u zich bevindt in de studiezaal en een tafelnummer heeft ontvangen kunt u dit nummer vermelden. Als u geen tafelnummer heeft kunt u tafelnummer 777 laten staan
Vervolgens bevestigt u uw reservering door deze te versturen.
Verwant materiaal
Bewaarplaats van originelen
Niet van toepassing
Beschikbaarheid van kopieën
Inventarisnummers van dit archief zijn niet in kopievorm beschikbaar
Afgescheiden archiefmateriaal
Niet van toepassing
Verwante archieven
2.13.187 Inventaris van de archieven van de Koninklijke Militaire Academie en het Curatorium van de Koninklijke Militaire Academie, 1947-1987
2.13.157 Inventaris van de archieven van het Koninklijk Instituut voor de Marine, 1829-1987
Bijlagen
Geen bijlagen
Beschrijving van de series en archiefbestanddelen
- Koninklijke Militaire Academie, A.
  - Stukken niet naar inhoud beschreven, A.1.
    - Jaarverslagen van de Hogere Krijgsschool over de jaren 1982, 1985, 1986 en 1991, 1982 - 1992; 19; omslag
    - Vergaderstukken van het Curatorium van de Koninklijke Militaire Academie, 1987 - 2001; 44, 47-58; 1 omslag en 12 pakken
      Nota bene: Bevat hiaten
      - Vergaderingen 146 tot en met 1481987, 44; pak
      - Vergaderingen 149 tot en met 1511988 - 1989, 58; pak
      - Vergaderingen 152 tot en met 1551989 - 1990, 57; pak
      - Vergaderingen 156 tot en met 1591990 - 1991, 55; pak
      - Vergaderingen 160 tot en met 1651991 - 1993, 56; pak
      - Vergaderingen 175 tot en met 1781996 - 1997, 51; pak
      - Vergaderingen 179 tot en met 1811997 - 1998, 52; pak
      - Vergaderingen 182 tot en met 1841998 - 1999, 53; pak
      - Vergaderingen 185 en 1861999, 50; pak
      - Vergadering 1871999, 47; pak
      - Vergaderingen 188 tot en met 1902000, 48; pak
      - Vergadering 1912000, 49; omslag
      - Vergaderingen 1922000 - 2001, 54; pak
  - Stukken naar inhoud beschreven, A.2.
    - Organisatie, A.2.1.
      - Het invoeren van de bestuurlijke integratie van het Koninklijk Instituut voor de Marine, de Koninklijke Militaire Academie en het Instituut Defensie Leergangen, 2000 - 2001; div.nrs.; 4 omslagen
        - 2000, 36; omslag
        - 2000 - 2001, 41; omslag
        - 2001, deel 1, 38; omslag
        - 2001, deel 2, 40; omslag
      - Commissie, project- en werkgroepen, A.2.1.1.
        - Het instellen van de Begeleidingscommissie initiële officiers- en vliegeropleiding (BC IOVO), 1997; 34; omslag
        - Het instellen van het KIK-Platform bestaande uit de Koninklijke Militaire Academie, het Instituut Defensie Leergangen en het Koninklijk Instituut voor de Marine, 1997; 33; omslag
        - Het instellen van verschillende Advies Commissies Praktijk KMA, 1999; 35; omslag
        - Het instellen van de projectgroep Reorganisatie KMA (PGR-KMA), 2000; 39; omslag
        - Het wijzigen van de instellingsbeschikking van Advies Commissie Praktijk C2Support/CIS (Command and Control Support Communicatie en Informatie Systemen), 2000; 37; stuk
        - Het instellen van de werkgroep KIK en Webtechnologie, 2001; 42; omslag
        - Het instellen van de Gemeenschappelijke Medezeggenschapscommissie (GMC) KMA, IDL en KIM, 2003; 11; omslag
        - Het instellen van de projectgroep Herziening Militaire Opleidingen KMA (HMOK), 2003; 27; omslag
        - Het instellen van de werkgroep organisatie KMA 2003, 3; omslag
    - Taakuitvoering, A.2.2.
      - Kennis- & Onderzoeksverslagen, 2000 - 2001; 43, 45; 2 omslagen
        - 'Kennis- & Onderzoeksverslag 1999'2000, 45; omslag
        - 'Kennis- & Onderzoeksverslag - 2000'2000 - 2001, 43; omslag
- Instituut Defensie Leergangen, B.
  - Stukken niet naar inhoud beschreven, B.1.
    - Jaarverslagen IDL, 1992 - 2001; 28, 31; 2 omslagen
      - 1992, 1993 en 19941993 - 1995, 28; omslag
      - 1999 en 20001999 - 2001, 31; omslag
  - Stukken naar inhoud beschreven, B.2.
    - Organisatie, B.2.1.
      - Het instellen van de Raad van Advies van het IDL, 1992 - 1993; 1; omslag
      - Het instellen van het Begeleidingsteam Economische Verzelfstandiging IDL, 1994; 7; pak
      - Het wijzigen van de statuten van de Stichting Historische Verzameling Instituut Defensie Leergangen, 1995 - 2003; 30, 46; 2 omslagen
        - Wijziging van 19951995, 30; omslag
        - Wijziging van 20032003, 46; omslag
      - Eindrapportage aan de regiegroep over afslanking en reorganisatie van het IDL, 1995 - 1996; 12; omslag
      - Het ontwerpen en vaststellen van een wapenembleem voor het IDL, 1998 - 2000; 2, 32; 2 omslagen
        - 1998, 2; omslag
        - 2000, 32; omslag
      - Het invoeren van de bestuurlijke integratie van de Hogere Defensie Opleidingsinstituten (HDO) en het oprichten van de Faculteit der Militaire Wetenschappen (FMW), 2003 - 2004; 8, 14; 2 pakken
        Nota bene: De HDO bestonden uit de Koninklijke Militaire Academie (KMA), het Instituut Defensie Leergangen (IDL) en het Koninklijk Instituut voor de Marine (KIM)
        - 2003, 8; pak
        - 2003 - 2004, 14; pak
      - Het reorganiseren van het IDL, 2003 - 2011; div.nrs.; 1 pak en 3 omslagen
        - 1996 - 2001, 21; omslag
        - 2003 - 2004, 13; pak
        - 2005 - 2007, 15; omslag
        - 2008 - 2011, 17; omslag
      - Commissies, project- en werkgroepen, B.2.1.1.
        - Het instellen van de Bestedingsadviescommissie van het IDL, 1993; 25; omslag
        - Het instellen van de Begeleidingscommissie Reorganisatie IDL, 1995; 23; omslag
        - Het instellen van de Bibliotheekcommissie, 1996; 9; omslag
        - Het instellen van de Projectgroep Informatievoorziening Bibliotheek, 1997; 5; omslag
        - Het instellen van de Projectgroep Externe Evaluatie Opleidingen voor loopbaanopleidingen, 1997 - 1999; 6; pak
        - Het instellen van de Projectgroep Interne Milieuzorg, 1998; 4; omslag
        - Het instellen van de projectgroep Realisatie van Hogere Defensie Vorming, 2001 - 2002; 22; omslag
          Nota bene: Bevat 1 diskette apart opgeborgen onder inv.nr. 59
        - Het instellen van de Commissie voor Advies tot Ontheffing studenten Hogere Defensie Vorming (HDV), 2006; 20; omslag
        - Het instellen van de Projectgroep Servicedesk Studenten, 2006; 10; omslag
        - Het instellen van de werkgroep Examencommissie Hogere Defensie Vorming, 2007; 16; omslag
    - Taakuitvoering, B.2.2.
      - Het aanbieden van nr. 1 en 2 van het tijdschrift 'Notities' van het Instituut Defensie Leergangen, 1992 - 1993; 24; omslag
      - Het aanbieden van nr. 3 van het tijdschrift 'Notities' van het Instituut Defensie Leergangen, 1994; 26; omslag
      - Het aanbieden van nr. 5 van het tijdschrift 'Notities' van het Instituut Defensie Leergangen, 1995; 29; omslag
      - Het laten beoordelen van de hbo-master Executive Master of Security and Defence van het IDL door de Nederlandse-Vlaamse Accreditatieorganisatie (NVAO), 2006 - 2007; 18; pak
- Digitale informatiedragers, C.
  - Diskette behorende bij inv.nr. 22, 2001 - 2002; 59; Diskette